【裁判字號】    99,聲,1552
【裁判日期】    991210
【裁判案由】    聲請具保停止羈押
【裁判全文】
臺灣高等法院高雄分院刑事裁定          99年度聲字第1552號
聲  請  人
即  被  告  鄭玲
選任辯護人  張永昌律師
            陳煜昇律師
上列被告因違反毒品危害防制條例等案件（99年度上訴字第1436
號），聲請具保停止羈押，本院裁定如下：
    主  文
聲請駁回。
    理  由
一、聲請意旨略以：聲請人即被告鄭玲因涉嫌違反毒品危害防
    制條例案件而受羈押，惟本件業經辯論終結，並定於99年12
    月14日宣判，已無必須調查之事項，且聲請人之母親現罹患
    大腸癌四期，需要聲請人之照顧，聲請人如繼續羈押，恐無
    法再與母親見面盡孝；而聲請人自受羈押後，聲請人之姐、
    祖母又均不幸於近日往生，家境堪憐，縱聲請人犯罪嫌疑重
    大，然聲請人自始坦承犯行，深知悔悟，本案亦無必須羈押
    聲請人之充分理由，請鈞院惠准被告具保停止羈押，而被告
    若獲具保停止羈押，必隨傳隨到，絕無逃亡之虞云云。
二、按被告經法官訊問後，認為犯罪嫌疑重大，有逃亡或有事實
    足認為有逃亡之虞者，或所犯為死刑、無期徒刑或最輕本刑
    為五年以上有期徒刑之罪者，非予羈押，顯難進行追訴、審
    判或執行者，得羈押之，刑事訴訟法第101 條第1 項第1 款
    、第3 款分別定有明文。查被告因違反毒品危害防制條例案
    件，前經本院認犯罪嫌疑重大，有逃亡或有事實足認有逃亡
    之虞，且以被告所涉犯係最輕本刑五年以上有期徒刑之罪，
    有刑事訴訟法第101 條第1 項第1 款、第3 款情形，而有羈
    押之必要，執行羈押在案。茲查聲請人即被告鄭玲因涉犯
    販賣第一級毒品等罪，經臺灣高雄地方法院審理結果，認被
    告犯毒品危害防制條例第4 條第1 項之販賣第1 級毒品罪，
    判處應執行有期徒刑17年6 月在案，足見被告犯罪嫌疑重大
    ，所犯並係最輕本刑五年以上有期徒刑之罪，本案雖經本院
    辯論終結，定期宣判，惟倘法院最後判決結果非聲請人所預
    期較輕之罪刑，難期被告能服膺法院判決結果，其逃亡之誘
    因也隨之增加，有相當理由認其有逃亡之虞，非予羈押將難
    以確保審判、執行程序之順利進行，是聲請人於現階段之訴
    訟程序中，尚難有何羈押以外之方法代替之，自有予以羈押
    之必要。再審酌聲請人所涉犯販賣第一級毒品案件，對社會
    危害甚鉅，予以羈押，適足以防衛社會安全，並不違比例原
    則與最後手段原則。至聲請人主張家境堪憐，故無羈押必要
    云云，然其家庭狀況尚非本院據以羈押之理由，被告以此主
    張無羈押之必要等情，容有誤解。況聲請人之母親縱罹患大
    腸癌，然依據聲請人檢具之榮民總醫院診斷證明書，患者罹
    患直腸癌第4 期，於99年7 月21日出院，醫生處置意見為患
    者須接受持續化學治療，有該診斷證明書在卷可按，故聲請
    人與其母親亦非毫無於看守所會面之機會。從而，被告羈押
    原因尚未消滅，所請具保停止羈押，自難准許，應予駁回。
三、據上論斷，應依刑事訴訟法第412條，裁定如主文。
中    華    民    國    99    年    12    月    10    日
                  刑事第六庭    審判長法  官  王憲義
                                      法  官  邱永貴
                                      法  官  簡志瑩
以上正本證明與原本無異。
如不服本裁定應於送達後5 日內向本院提出抗告狀。
中    華    民    國    99    年    12    月    10    日
                                      書記官  吳新貞

司法院資訊處製作；財團法人民間司法改革基金會備份。
